臺灣臺中地方法院民事判決　九十年度訴字第二八九九號
　　原　　　告　台灣中小企業銀行股份有限公司
　　法定代理人　甲○○
　　訴訟代理人　丙○○
　　法定代理人　丁○○
　　被　　　告　乙○○
右當事人間請求清償借款事件，本院判決如左：
    主      文
被告應連帶給付原告如附表一、二（含編號一至五）所示金額之本金、利息及違約金
，其中如附表二所示部分，被告亦得按清償時原告牌告賣出之匯率折算新臺幣給付之
。
訴訟費用由被告連帶負擔。
本判決於原告以新台幣伍佰萬元供擔保後，得假執行。
    事　　實
甲、原告方面：
一、聲明：如主文第一項所示，並願供擔保，請准宣告假執行。
二、陳述：被告來旺塑膠企業有限公司（下稱來旺公司）以被告丁○○、乙○○為連
    帶保證人（授信約定書第十一條第一款），於民國（下同）八十八年六月二十三
    日與原告訂有進口物貨物融資契約，借款額度為美金三十五萬元，另於八十九年
    八月二十一日再與原告簽訂週轉金貸款契約、進口貨物融資契約，額度分別為新
    台幣八百五十萬元、美金三十五萬元。嗣被告來旺公司即據週轉金貸款契約於八
    十九年八月二十一日向原告借款六百五十八萬元，約定被告應按原告銀行之機動
    利率按期繳交利息，如有遲延，除仍按原利率計付逾期利息外，逾期六個月以內
    者，按原利率百分之十，逾期六個月者按原利率百分之二十加計違約金。另被告
    來旺公司依上開進口貨物融資契約，自八十九年六月八日起陸續申請開發信用狀
    五張，計美金三十三萬八千九百三十九．六二元，亦約定被告應按原告銀行之機
    動利率按期繳交利息（自押匯日起算），如有遲延，除仍按原利率計付逾期利息
    外，逾期六個月以內者，按原利率百分之十，逾期六個月者按原利率百分之二十
    加計違約金（自到期日起算），如未能清償本息時，則將上開債務按清償時原告
    公布之即期外匯賣出匯率折算新臺幣或以原幣償還。惟被告來旺公司借得上開款
    項後，即未按期償還（即如附表一、二所示之利息起算日），尚有如附表所示之
    金額尚未清償（包括本金、利息、違約金），並停止營業而被宣告為拒絕往來戶
    ，依約信定書第五條第二款約定，被告來旺公司已喪失期限利益，其全部債務視
    為到期，屨經向被告催討上開款項，均不獲清償，爰依消費借貸、委任及連帶保
    證之法律關係，提起本件訴訟。
三、證據：提出進口貨物融資契約影本二紙、週轉金貸款契約影本二紙、借據影本乙
    紙、開發信用狀申請書影本五紙、進口單據到達通知書影本五紙、授信約定書影
    本三紙及放款帳戶資料表乙紙為證。
乙、被告方面：
    被告來旺公司、丁○○、乙○○均未於言詞辯論期日到場，亦未提出書狀作何聲
    明或陳述。
    理　　由
一、本件被告來旺公司、丁○○、乙○○均未於言詞辯論期日到場，核無民事訴訟法
    第三百八十六條各款所列情形，爰依原告之聲請，由其一造辯論而為判決。
二、本件原告主張之事實，已據其提出進口貨物融資契約影本二紙、週轉金貸款契約
    影本二紙、借據影本乙紙、開發信用狀申請書影本五紙、進口單據到達通知書影
    本五紙、授信約定書影本三紙及放款帳戶資料表乙紙為證，影本部分核與各該原
    本相符。被告三人經通知均未於言詞辯論期日到場，亦未提出書狀作何聲明或陳
    述。自堪認原告上開之主張為真實。
三、按稱消費借貸者，謂當事人一方移轉金錢或其他代替物之所有權於他方，而約定
    他方以種類、品質、數量相同之物返還之契約。又借用人應於約定期限內，返還
    與借用物種類、品質、數量相同之物。民法第四百七十四條第一項、第四百七十
    八條前段，分別定有明文。另受任人因處理委任事務，支出之必要費用，委任人
    應償還之，並付自支出時起之利息，亦為民法第五百四十六條第一項所明定。本
    件被告來旺公司既向原告借貸上開金額（新台幣部分）及向原告申請開發信用狀
    （契約之定性為委任），而尚有如主文第一項所示之金額尚未清償，且清償期已
    視為到期，被告丁○○、乙○○則為其連帶保證人（依民法第七百四十六條第一
    項之規定，即無第七百四十五條所規定之權利），已如前述。從而，原告依消費
    借貸、委任契約及連帶保證之規定請求被告三人連帶給付如主文第一項附表一所
    示之借款、如附表二所示之所支出之必要費用，及利息、違約金，為有理由，應
    予准許。
四、原告陳明願供擔保請為宣告假執行，經核與規定相符，爰酌定相當之擔保金額予
    以宣告。
五、據上論結，本件原告之訴為有理由，依民事訴訟法第三百八十五條第一項前段、
    第八十五條第二項、第三百九十條第二項，判決如主文。
中　　　華　　　民　　　國　    九十一　　年　  　一　　月　　二十八  　日
                                          臺灣臺中地方法院民事第四庭
　　　　　　　　　　　　　　　　　　　　　　　法　　　官　陳　添　喜
右為正本係照原本作成
如對本判決上訴，須於判決送達後二十日內，向本院提出上訴狀，同時表明上訴理由
；如已於本判決宣示後送達前提起上訴者，應於判決送達後十日內補具上訴理由，並
按他造當事人之人數附繕本。
中　　　華　　　民　　　國　　九十一　　　年　　 一　　 月　　二十八　　日
~B法院書記官
~FO
附表一
┌───┬─────────┬───────┬───────────────┐
│編  號│本  金（新台幣）  │利息計算      │違約金計算                    │
├───┼─────────┼───────┼───────────────┤
│  一  │參佰參拾萬伍仟柒佰│自九十年三月十│自民國九十年四月十四日起至同
│        陸拾陸元            三日起至清償日  年十月十三日止，按前開利率百
│      │                  │止，按息百分之│分之十，及自九十年十月十四日
│      │                  │八點九二計算。│起至清償日止，按前開利率百分
│      │                  │              │之二十計算。
  ───┴─────────┴───────┴──────────────
附表二
┌───┬─────────┬───────┬───────────────┐
│編  號│本  金（美金）    │利息計算      │違約金計算
├───┼─────────┼───────┼───────────────┤
│  一  │捌萬零柒佰捌拾肆元│自民國八十九年│自民國九十年二月三日起至九十
│      │                  │八月七日起至清│年八月二日止，按上開利率百分
│      │                  │償日止，按年息│之十；及自九十年八月三日起至
│      │                  │百分之八點七五│清償日止按上開利率百分之二十
│      │                  │計算。        │利算。
├───┼─────────┼───────┼───────────────┤
│  二  │貳萬零肆佰肆拾陸點│自民國九十年四│自民國九十年四月二十日起至清
│      │肆肆元            │月二十日起至清│償日止，按上開利率百分之二十
│      │                  │償日止，按年息│計算。
│      │                  │百分之九點七計│
│      │                  │算。          │                              │                            │
├───┼─────────┼───────┼───────────────┤
│  三  │捌萬參仟壹佰陸拾元│自民國八十九年│自民國九十年三月七日起至九十
│      │                  │九月八日起至清│年九月六日止，按上開利率百分
│      │                  │償日止，按年息│之十；及自九十年九月七日起至
│      │                  │百分之八點七五│清償日止按上開利率百分之二十
│      │                  │計算。        │利算。
├───┼─────────┼───────┼───────────────┤
│  四  │壹拾壹萬伍仟柒佰元│自民國八十九年│自民國九十年三月七日起至九十
│      │                  │九月八日起至清│年九月六日止，按上開利率百分
│      │                  │償日止，按年息│之十；及自九十年九月七日起至
│      │                  │百分之八點七五│清償日止按上開利率百分之二十
│      │                  │計算。        │利算。
├───┼─────────┼───────┼───────────────┤
│  五  │貳萬參仟肆佰拾肆點│自民國八十九年│自民國九十年三月二十四日起至
│      │陸貳元            │九月二十五日起│九十年九月二十三日止，按上開
│      │                  │至清償日止，按│利率百分之十；及自九十年九月
│      │                  │年息百分之八點│二十四日至清償日止按上開利率
│      │                  │七五計算。    │百分之二十計算。
  ───┼─────────┼───────┼───────────────┤
   合計：參拾貳萬參仟伍佰零伍元陸分（美金）
